台灣高等法院刑事裁定　　　　　　　　　　　　　　　九十一年度聲再字第九四號
　　再審聲請人
　　即受判決人　甲○○
右列聲請人因強盜等案件，對於本院九十年度上訴字第三七二九號，中華民國九十一
年一月二十五日確定判決（台灣宜蘭地方法院九十年度訴字第二三二號、台灣宜蘭地
方法院檢察署九十年度偵字第四一九號、第四二九號），聲請再審，本院裁定如左：
    主  文
再審之聲請駁回。
    理  由
一、聲請意旨略稱：(一)關於被告傷害部分：(1)證人林田於本院九十年十一月二十七日
    訊問筆錄中陳稱「我就掙扎，我跑出來，被告也跟著跑出來，他左手拉住我的衣
    領，右手打我的臉」等語，與其於當日陳述之錄音內容不符；(2)證人即承辦警員
    李守傑於本院調查時證稱「當時證人林田有受傷，且有明顯的傷，林田說他頭暈
    暈的，所以我叫他先去驗傷，製作筆錄開始時間是下午二點五十分，但是結束的
    時間差個一、二十分，應該是四點多」等語，顯與李守傑於當日之錄音內容不符
    ；(3)本院九十一年一月十一日審判筆錄所載「伊為向林田索討昔日放在林田處之
    財物，方與林田打架」等語，與被告於當日陳述之本意相去甚遠，有庭訊錄音可
    證；(4)原審判決書以九十年一月十一日之被告到場通知書作為認罪之基礎，惟該
    通知書係如何取得，經被告於本院當庭請證人李守傑交待取得過程，其均無法答
    覆，而證人即警員陳建宏亦當庭默認係由他案取得，均有庭訊錄音可資佐證。
    (二)關於被告恐嚇取財部分：(1)原判決書第十一頁理由欄所載「當時我在土地公廟
    裡面，‧˙˙被告用手掐住我的脖子，他撬我的口袋，發現我後口袋有錢，他從
    我後口袋拿出錢˙˙˙」、「應該是用左手掐住我的脖子˙˙˙」、「是被告從
    我口袋拿錢」云云，惟證人游順富於本院九十年十一月二十七日之訊問筆錄，顯
    與證人當日之陳述事實有所出入，有當日之庭訊錄音可證；(2)原審判決書第十四
    頁遽為採用承辦警員陳建宏以自問自答方式製成被告警訊筆錄，載稱「此案是屬
    於債務糾紛˙˙˙我沒有強盜其財物」、「大概在五、六天前某日十時左右，游
    順富˙˙˙先向我借了八百元」等語，筆錄係依本院九十年十二月十日調查時，
    證人陳建宏作證稱「被告當時說是簽六合彩的錢，沒有說叫女人的錢」等語訊問
    筆錄佐證前述警訊筆錄，顯又與當日之庭訊錄音不符；(3)被告於警局時曾製作一
    原始偵訊筆錄，內容為「該八百元係伊介紹女友予游順富，代游順富支付該女友
    之車資，伊並未用手勒住游順富，是游順富由一疊約五千元零票中算出八百元歸
    還被告的」，該警訊筆錄業遭承辦警員陳建宏湮滅，本院於九十年十二月十日調
    查時，曾要求將偵訊錄音帶寄達本院，惟均未寄達，亦證其遭湮滅之事實；(4)就
    被告是否以左手掐住證人游順富之脖子威嚇之並造成其內心所生損害之程度部分
    ，原審於九十年九月十四日調查時經分別以國語、台語訊問「你當時會怕嗎？」
    、「你當時會驚嗎？」云云等語，游順富均分別答以「不會了」、「不驚了」云
    云，顯認證人游順富內心並未受到驚嚇，可調閱當日庭訊錄音可證。因認本案有
    足生影響於判決之重要證據漏未審酌，而提起本件再審云云。
二、按不得上訴於第三審法院之案件，其經第二審確定之有罪判決，如就足生影響於
    判決之重要證據漏未審酌者，固得為受判決人之利益聲請再審，刑事訴訟法第四
    百二十一條定有明文，惟所謂「足生影響於判決之重要證據漏未審酌」，係指該
    證據業經法院予以調查或經聲請調查而未予調查，致於該確定判決中漏未加以調
    查，而該證據如經審酌，顯足生影響該判決之結果，而為被告有利之判決而言。
    如當事人所提出之證據，不足以影響判決結果，或第二審法院依調查結果，本於
    論理法則、經驗法則，取捨證據後認定事實者，即難據以開始再審之程序。又所
    謂重要證據，必須該證據已足認定受判決人應受無罪、或免訴、或輕於原審所認
    定之罪名方可，如不足以推翻原審所認定罪刑之證據，即非足生影響於原判決之
    重要證據。
三、經查，上開再審理由(一)(1)(2)(3)及(二)(1)(2)部分，被告（即聲請人）僅單純陳稱證人
    林田、李守傑、被告及證人游順富、承辦員警陳建宏於本院中之證述或供述筆錄
    與庭訊中之真實陳述顯不相符，惟並未針對該究有何不相符之處及如經審酌確有
    足生影響於判決之結果等情加以說明，是顯難依其陳述認確有上開聲請再審之事
    由。再上開再審理由(一)(4)部分，被告指稱原判決書中所指被告九十年一月十一日
    之到場通知書係承辦警員自他案獲得云云，惟遑論被告上開指稱並未見其於審理
    程序中提出證據以實其說，再依原審判決書理由欄二(二)段中觀之，被告九十年一
    月十一日之到場通知書，僅係作為法院認定被告確係於九十年一月十一日犯案之
    一佐證，惟縱無該項證據，依判決書中所舉之其他證據亦足認被告確係於該日觸
    犯本案，是縱被告上開指訴屬實，亦難認確足生影響於原判決之結果。另再審理
    由(二)(3)部分，依被告所述，本院於九十年十二月十日程序中曾諭知被告提供偵訊
    筆錄之錄音帶以供調查，惟至結案為止均未見承辦人員提交等情，然縱被告所稱
    屬實，亦不得依此即認承辦員警陳建宏確有湮滅偵訊筆錄等情。況被告所爭執者
    係該偵訊筆錄中伊所為對自己有利之片面辯解，惟衡諸該辯解，與被告於偵查及
    原審中之其他辯解相似，業經原審判決書於理由欄之二(七)中說明不採之理由，是
    亦難認該部分確有重要證據漏未審酌等情。至再審理由(二)(4)部分，原審判決書亦
    對於何以認定證人游順富於遭被告取走八百元當時確係心生畏懼等情，於理由欄
    二(八)中敘明清楚，是亦顯無重要證據漏未審酌之情。
四、綜上所述，聲請人所述各節並無合於刑事訴訟法第四百二十一條所定之情形，自
    難認有再審之理由，應予駁回。爰依刑事訴訟法第四百三十四條第一項裁定如主
    文。
中      華      民      國    九十一    年      三      月    二十二    日
                              台灣高等法院刑事第二十一庭
                                  審判長法  官  葉  騰  瑞
                                        法  官  江  國  華
                                        法  官  莊  明  彰
右正本證明與原本無異。
不得抗告。
                                        書記官  廖  嫣  雯
中      華      民      國    九十一    年      三      月    二十二    日
